
```{r}
library(tidyverse)
library(dplyr)
library(readr)

Sys.setlocale("LC_TIME", "ko_KR.UTF-8")


Data = read.csv("/Users/jiwon/Desktop/Graphics data/data_fin.csv", fileEncoding = "EUC-KR")

Data %>%
  count(age)

```

- year, month, day: 연, 월, 일
- age : 이용자 연령대 (10 : ~10대, 20 : 20대, ... , 70 : 70대 이상)
- time : 따릉이 건별 이용 시간
- distinct : 따릉이 대여소가 위치한 자치구(Mapo : 마포구, Seod : 서대문구)
- fine.dust : 
- ultra.fine.dust : 
- max : 월별 최고기온
- min : 월별 최저기온
- avg_max : 
- avg_min : 
- max_date : 월별로 최고기온을 기록한 날짜
- min_date : 월별로 최저기온을 기록한 날짜
- gap : 월별 일교차(최고기온 - 최저기온)



범주형 : distinct, age, year, month, day
연속형 : 


 [1] "year"               "month"              "day"                "rent_office_number" "age"               
 [6] "time"               "distinct"           "fine.dust"          "ultra.fine.dust"    "max"               
[11] "min"                "average"            "max_date"           "min_date"           "gap"               
[16] "avg_max"            "avg_min"     


```{r}
Data = read.csv("/Users/jiwon/Desktop/Graphics data/data_daRjo.csv")

head(Data)
```



```{r}
Data = Data %>%
   mutate(date = as.Date(paste(year, month, day, sep= "-")))

Data = Data %>%
  select(date, age:avg_min, everything())

head(Data)

```


```{r}
Data = Data %>%
  mutate(
    weekday = weekdays(date, abbreviate = TRUE),
    weekday = factor(weekday, levels = c("월", "화", "수", "목", "금", "토", "일"))
  ) %>%  select(date, weekday, age:avg_min, everything())


head(Data)

Data %>%
  ggplot(aes(date)) +
  geom_freqpoly(binwidth = 0.5)

# 비오는날....?

Data %>%
  group_by(weekday) %>%
  ggplot(aes(weekday)) +
  geom_bar()

```
```{r}
Data = Data %>%
  mutate(fine_dust_level = case_when(
    fine.dust <= 15 ~ "good",
    fine.dust <= 35 ~ "so so",
    fine.dust <= 75 ~ "bad",
    TRUE ~ "worst"), 
    )


Data = Data %>%
  mutate(
    fine_dust_level = factor(fine_dust_level, levels = c("worst", "bad", "so so", "good"))
  )


dust_distribution = Data %>%
  group_by(fine_dust_level) %>%
  summarise(count = n())


ggplot(dust_distribution, aes(fine_dust_level, count)) +
  geom_bar(stat="identity") +
  scale_y_continuous(labels = scales::comma) +
  xlab("Fine Dust Level")

```

각 미세먼지 범주별 빈도수 조사해서 분석하기





